福建金門地方法院民事簡易判決
111年度城簡字第51號
原      告  莊靜威

被      告  蕭育安

上列當事人間請求損害賠償事件，本院於民國111年10月12日言
詞辯論終結，判決如下：
    主      文
被告應給付原告新臺幣壹拾參萬元，及自民國一一一年六月二十
二日起至清償日止，按週年利率百分之五計算之利息。
訴訟費用新臺幣壹仟參佰參拾元由被告負擔。
本判決得假執行。
    事實及理由
一、原告主張：我所駕駛車牌號碼000-0000號自小客車與被告所
    駕駛車牌號碼0000-00號自小客車於民國109年7月13日下午1
    時30分許，在金門縣金湖鎮瓊徑路、經武路口碰撞肇事。經
    交通部公路總局臺北市區監理所金門縣區車輛行車事故鑑定
    會鑑定後，兩造同為肇事原因，各自應負50%肇事責任。經
    當庭彙算各自之損害並相互抵銷後【依兩造彙算，約莫以各
    自損害之半數相互扣抵，即原告以新臺幣（下同）16萬元減
    去被告車損之半數3萬元，尚餘13萬元】，爰依侵權行為之
    法律關係，請求被告清償經抵銷後其應賠償之數額。並聲明
    ：如主文所示。
二、被告則以：同意原告上開主張。
三、本院查：
　㈠原告主張之事實，業據提出前揭車輛行車事故鑑定意見書為
    佐，並經被告確認無訛，暨經兩造當庭彙算各自損害後，均
    認同原告就本次車禍事故得向被告請求13萬元及其法定遲延
    利息。是認原告依侵權行為之法律關係，主張被告應給付13
    萬元，為有理由，應予准許。
　㈡按給付無確定期限者，債務人於債權人得請求給付時，經其
    催告而未為給付，自受催告時起，負遲延責任。其經債權人
    起訴而送達訴狀者，與催告有同一之效力；遲延之債務，以
    支付金錢為標的者，債權人得請求依法定利率計算之遲延利
    息；應付利息之債務，其利率未經約定，亦無法律可據者，
    週年利率為5%，民法第229條第2項、第233條第1項前段及第
    203條分別定有明文。本件被告既經原告起訴請求給付上開
    金額而未為給付，依前揭規定，原告自得請求被告加付遲延
    利息。從而，原告請求被告給付13萬元，及自起訴狀繕本送
    達翌日即111年6月22日（城司簡調卷第47頁）起至清償日止
    ，按週年利率5%計算之利息，為有理由，應予准許。
四、本件係適用簡易程序所為被告敗訴之判決，依民事訴訟法第
    389條第1項第3款規定，應依職權宣告假執行。
五、本件為判決之基礎已臻明確，兩造其餘攻防方法及所提出之
    證據，經本院審酌後，核與判決結論不生影響，爰不逐一論
    述。
六、訴訟費用負擔之依據：民事訴訟法第78條。本件訴訟費用為
    1330元（即經原告減縮聲明後之裁判費），爰命敗訴之被告
    負擔。
中　　華　　民　　國　　111 　年　　10　　月　　26　　日
                  福建金門地方法院金城簡易庭
                              法  官　王鴻均
以上正本係照原本作成。
如不服本判決，應於送達後20日內，向本院提出上訴狀並表明上
訴理由，如於本判決宣示後送達前提起上訴者，應於判決送達後
20日內補提上訴理由書（須附繕本）。
中　　華　　民　　國　　111 　年　　10　　月　　26　　日
                              書記官  李偉民